臺灣高雄地方法院刑事判決　　　　　　100年度審易字第750號
公　訴　人　臺灣高雄地方法院檢察署檢察官
被　　　告　陳嘉倫
上列被告因違反毒品危害防制條例案件，經檢察官提起公訴（10
0 年度毒偵字第557 號），被告於審理中為有罪之陳述，經裁定
依簡式審判程序審理，並判決如下：
    主  文
陳嘉倫施用第二級毒品，累犯，處有期徒刑陸月，如易科罰金，
以新臺幣貳仟元折算壹日。
    事  實
一、陳嘉倫前因施用毒品案件，經本院以民國87年度少調字第11
    10號裁定送觀察勒戒後，認無繼續施用毒品傾向，於87年8
    月25日執行完畢釋放，並經本院以同案號裁定不付審理確定
    。復因施用毒品案件，經本院以93年度毒聲字第2022號裁定
    送觀察勒戒後，認無繼續施用毒品傾向，於94年1 月20日執
    行完畢釋放，並經臺灣高雄地方法院檢察署檢察官於94年1
    月24日以93年度毒偵緝字第701 號為不起訴處分確定。又於
    98年2 月間，因再犯施用毒品案件，經本院以98年度審簡字
    第3506號判決判處有期徒刑6 月確定，於99年7 月12日期滿
    執行完畢出監。猶不知戒絕毒癮，明知甲基安非他命係毒品
    危害防制條例第2 條第2 項第2 款所明定之第二級毒品，不
    得持有、施用，復基於施用第二級毒品甲基安非他命之犯意
    ，於99年9 月21日某時許，在其位於高雄市○鎮區鎮○街65
    巷28號居所內，以將甲基安非他命置入玻璃球燒烤，待產生
    煙霧後，吸食煙霧之方式，施用第二級毒品甲基安非他命1
    次。嗣因其係毒品列管人口，經警於99年9 月23日，通知其
    至高雄市政府警察局前鎮○○○鎮街派出所採集尿液送驗，
    檢驗結果呈甲基安非他命之陽性反應，始獲悉上情。
二、案經高雄縣政府警察局前鎮分局移送臺灣高雄地方法院檢察
    署檢察官偵查起訴。
    理  由
一、本件被告陳嘉倫所犯係死刑、無期徒刑、最輕本刑為3 年以
    上有期徒刑以外之罪，其於審理中，就被訴事實為有罪之陳
    述，經本院告知簡式審判程序之旨，並聽取檢察官及被告之
    意見後，裁定進行簡式審判程序，合先敘明。
二、上開事實，業據被告於本院審理中坦承不諱（見本院卷第19
    頁），且經警採集其尿液送高雄市立凱旋醫院檢驗結果，被
    告尿液呈甲基安非他命陽性反應，有高雄市政府警察局前鎮
    分局查獲毒品危害防制條例案犯罪嫌疑人姓名對照表、濫用
    藥物尿液檢體監管紀錄表、高雄市立凱旋醫院濫用藥物尿液
    檢驗報告附卷可稽（見警卷第10至12頁）。爰審酌：（一)
    氣相層析質譜儀（GC／MS）乃目前就藥物篩檢結果必須進一
    步確認時最常採用之確認方法，因此在良好的操作條件之下
    ，以氣相層析質譜儀作藥物及其代謝物之定性及定量分析，
    幾乎不會有偽陽性反應產生，業經行政院國軍退除役官輔導
    委員會台北榮民總醫院於83年4 月7 日以（83）北總內字第
    0305 9號函示明確。（二) 又甲基安非他命經口服投與後約
    百分之70於24小時內自尿中排出，約百分之90於96小時內自
    尿中排出，且甲基安非他命成分之檢出與其投與方式、投與
    量、個人體質、採尿時間與檢測儀器之精密度等諸多方式有
    關，因此僅憑尿液中呈甲基安非他命陽性反應，並無法確實
    推算吸食時間距採集時間之長短，惟依上述資料推斷，最長
    不會超過4 日即96小時，亦經行政院衛生署藥物食品檢驗局
    81年2 月8 日81藥檢一字第001156號函示明確。從而，被告
    尿液經以氣相層析質譜儀鑑驗後，結果呈甲基安非他命陽性
    反應，已如前述，是依前開函示意旨，被告自白核與事實相
    符。
三、按毒品危害防制條例於92年7 月9 日修正公布，自93年1 月
    9 日施行，其中第20條、第23條將施用毒品之刑事處遇程序
    ，區分為「初犯」及「5 年內再犯」、「5 年後再犯」。依
    其立法理由之說明：「初犯」，經觀察、勒戒或強制戒治後
    ，應為不起訴處分或不付審理之裁定；經觀察、勒戒或強制
    戒治執行完畢釋放後，「5 年內再犯」者，因其再犯率甚高
    ，原實施之觀察、勒戒及強制戒治既已無法收其實效，爰依
    法追訴或裁定交付審理。至於經觀察、勒戒或強制戒治執行
    完畢釋放後，「5 年後再犯」者，前所實施之觀察、勒戒或
    強制戒治已足以遮斷其施用毒品之毒癮，為期自新及協助其
    斷除毒癮，仍適用「初犯」規定，先經觀察、勒戒或強制戒
    治之程序。從而依修正後之規定，僅限於「初犯」及「5 年
    後再犯」二種情形，始應先經觀察、勒戒或強制戒治程序。
    倘被告於5 年內已再犯，經依法追訴處罰，縱其第3 次（或
    第3 次以上）再度施用毒品之時間，在初犯經觀察、勒戒或
    強制戒治執行完畢釋放5 年以後，已不合於「5 年後再犯」
    之規定，且因已於「5 年內再犯」，顯見其再犯率甚高，原
    實施觀察、勒戒或強制戒治，已無法收其實效，即應依該條
    例第10條處罰（最高法院95年5 月9 日95年度第7 次刑事庭
    會議決議參照）。查被告前因施用毒品案件，經本院以93年
    度毒聲字第2022號裁定送觀察勒戒後，認無繼續施用毒品傾
    向，於94年1 月20日執行完畢釋放，並經臺灣高雄地方法院
    檢察署檢察官於94年1 月24日以93年度毒偵緝字第701 號為
    不起訴處分確定。復於98年2 月間，因再犯施用毒品案件，
    經本院以98年度審簡字第3506號判決判處有期徒刑6 月確定
    之事實，有臺灣高等法院被告前案紀錄表及本院98年度審簡
    字第3506號判決在卷可憑。是被告雖係於上開觀察勒戒執行
    完畢釋放5 年後再犯本罪，然其前次所犯本院98年度審簡字
    第3506號施用毒品案件，係在上開觀察勒戒執行完畢後5 年
    內所為，而屬「5 年內再犯」之情形，依最高法院上開決議
    之意旨，被告本件施用甲基安非他命之犯行，應依法論科。
    從而，本案事證明確，被告犯行，堪予認定。
四、核被告所為，係犯毒品危害防制條例第10條第2 項之施用第
    二級毒品罪。被告持有第二級毒品之行為，已為其後施用之
    高度行為所吸收，不另論罪。又被告曾因如事實欄所示犯行
    ，經法院判決如事實欄所示罪刑確定，於99年7 月12日期滿
    執行完畢之事實，此有前開前案紀錄表可佐，是其5 年以內
    故意再犯本件有期徒刑以上之罪，為累犯，應依刑法第47條
    第1 項規定加重其刑。本院審酌被告前經觀察勒戒及有期徒
    刑執行完畢後，猶不思戒除毒癮，顯見其並無堅定戒癮之意
    志，惟念其行為尚未危害他人及其犯後終能坦承犯行，態度
    尚可一切情狀，量處如主文所示之刑，並衡酌被告前有多次
    施用甲基安非他命前科，最近2 次均經法院判處有期徒刑6
    月確定，有前揭前案紀錄表可參，顯不知警惕，諭知如主文
    所示易科罰金之折算標準。
據上論斷，應依刑事訴訟法第273 條之1 第1 項、第299 條第1
項前段，毒品危害防制條例第10條第2 項，刑法第11條前項、第
47條第1 項、第41條第1 項前段，判決如主文。
本案經檢察官王兆琳到庭執行職務。
中    華    民    國    100   年    4     月    20    日
                    刑事第十庭  法  官  方錦源
以上正本證明與原本無異。
如不服本判決應於收受本判決後10日內向本院提出上訴書狀，並
應敘述具體理由，如未敘述上訴理由者，應於上訴期間屆滿後20
日內補提理由書狀於本院（均須按他造當事人之人數附繕本）「
切勿逕送上級法院」。
中    華    民    國    100   年    4     月    20    日
                                書記官  冒佩妤
附錄本判決論罪之法條：
毒品危害防制條例第10條第2 項：
施用第二級毒品者，處3 年以下有期徒刑。